臺灣臺南地方法院新市簡易庭民事判決
                                    110年度新簡字第608號
原      告  簡添富  
被      告  簡水池  

上列被告因過失傷害案件，原告於刑事訴訟附帶提起民事訴訟，
請求侵權行為損害賠償，經刑事庭裁定移送前來，本院於民國11
0年12月22日言詞辯論終結，判決如下：
    主      文
被告應給付原告新臺幣貳拾貳萬陸仟伍佰肆拾陸元，及自民國一
百一十年八月十一日起至清償日止，按週年利率百分之五計算之
利息。
原告其餘之訴駁回。
訴訟費用由被告負擔百分之三十；餘由原告負擔。
本判決原告勝訴部分得假執行。
原告其餘假執行之聲請駁回。
    事實及理由
一、原告起訴主張： 
  ㈠被告於民國109年3月23日上午9時許，騎乘車牌號碼000-0000號普通重型機車(下稱甲車)，沿臺南市左鎮區村里內無名道路由北向南行駛，行經該路段編號750297號路燈桿旁欲左轉時，原應注意轉彎車應禮讓直行車，且不應提前左轉，而依當時天候晴、日間自然光線、柏油路面乾燥、無缺陷、無障礙物等情，客觀上並無不能注意之情事，竟疏於注意而貿然提前左轉，適有原告騎乘車牌號碼000-000號普通重型機車(下稱乙車)，沿同路段由南往北行經該處，兩車遂發生擦撞，原告因而人車倒地(下稱系爭事故)，並受有右側肱骨閉鎖性骨折之傷害(下稱系爭傷害)。
　㈡原告本來在大陸地區廈門市鷺欣嘉貿易有限公司上班，108年
    期間回台處理公務，嗣遭逢系爭事故受有系爭傷害，因此造
    成右手受有永久無法回復之傷害，此亦有國立成功大學醫學
    院附設醫院(成大醫院)分別開立，內容載明原告需休養6個
    月、3個月之診斷證明書可佐證。是系爭傷害致原告需休養
    數月，且右手受有永久性傷害無法工作，精神上並受有極大
    痛苦，爰依侵權行為損害賠償法律關係請求被告賠償自系爭
    事故發生日(109年3月23日)起迄至本件訴訟繫屬本院簡易法
    庭(110年11月)為止，共11個月，以每月基本工資24,300元
    計算之不能工作損失新臺幣(下同)510,300元，並賠償精神
    慰撫金250,000元。
　㈢聲明：①被告應給付原告760,300元，及自起訴狀繕本送達翌
    日起至清償日止，按週年利率5％計算之利息。②願供擔保准
    予假執行。
二、被告答辯略以：
　㈠系爭事故發生時原告是先倒地後，才與被告騎乘之甲車發生
    碰撞，並非被告騎車撞擊原告。對於系爭事故及依事故鑑定
    結果，被告認為應負7成賠償責任，而被告已協助原告申請
    汽車強制責任保險金，原告已獲理賠13,414元，原告請求金
    額被告認實屬過高。倘原告以每月基本工資23,800元為計算
    基礎，請由被告給付6個月不能工作損失共142,800元，被告
    可同意此部分之請求。
　㈡聲明：原告之訴駁回。　
三、本件兩造經證據調查及協議，對於下列事實不爭執：　　
　㈠被告簡水池於109年3月23日上午9時許，騎乘車牌號碼000-0
　　000號普通重型機車(即甲車)，沿臺南市左鎮區村里內無名
　　道路由北向南行駛，欲左轉時，未禮讓直行車，貿然提前左
　　轉，適有原告簡添富騎乘車牌號碼000-000號普通重型機車
　　(即乙車)，沿同路段由南往北行經該處，兩車遂發生擦撞，
　　原告簡添富因而人車倒地，受有右側肱骨閉鎖性骨折之傷
　　害(即系爭傷害)。
  ㈡上開交通事故，經原告提出告訴，由臺灣臺南地方檢察署偵
　　結(案號：110年度偵字第146號)提起公訴，本院刑事庭業以
　　110 年度交簡字第2129號審理，判處被告拘役20日。惟檢察
　　官已提起上訴，現繫屬本院刑事庭（案號：110交簡上字第1
    58號)審理中。
  ㈢本件交通事故，被告為肇事主因，原告為肇事次因。
  ㈣原告已受領汽機車強制責任險之理賠13,414元。　
四、本件原告主張因被告有上開行車疏失，導致原告身體受傷乙
    節，為被告所不爭執，復經本院依職權調閱110年度交簡字
    第158號刑事案卷核閱無誤，可信為真實。是原告依據侵權
    行為之法律關係，請求被告負賠償責任，於法有據。惟原告
    請求之各項賠償，則據被告答辯如上。是本件爭執事項厥為
    ：①原告請求被告賠償工作損失510,300元是否合理？②原告
    請求精神慰撫25萬元是否公允適當？經查：
　㈠關於無法工作損失部分：
　⒈查原告因上開交通事故，受有右側肱骨閉鎖性骨折之傷害，
    經治療後，醫囑記載有休養需要，於休養期間無法工作或工
    作量減少，必然受有工作收入減少之損失。雖原告主張伊在
    大陸工作，月薪人民幣近6萬元，回台期間受傷，需休養21
    個月，因不易提供薪資收入相關資料，故以基本工資每月24
    ,300元，請求賠償上開期間之工作損失510,300元云云。但
    本院查詢原告之入出境紀錄，雖有多次往來兩岸之事實，但
    原告於108年7月11日入境後即未出境，而本件事故發生於10
    9年3月23日，顯見事故發生前原告已滯留臺灣逾10個月，若
    其確於大陸地區工作，應無長期滯留之理。再由原告無法提
    出在職證明，當庭提出之員工證製作粗糙，無工作單位戳章
    ，尚難採信上述工作之事實。然原告四肢健全，開庭時對答
    如流，表達能力無礙，應有工作能力，故其請求被告賠償收
    入減少之損害賠償，應屬有據。
　⒉然原告主張休養期間21個月，以臺灣地區之基本工資每月24,
    300元計算，請求賠償工作損失510,300元。但本院審閱刑事
    案卷所附診斷證明書(出具日期：109年7月13日)，原告受傷
    後，住院3天，接受復位固定手術。醫囑建議休養六個月。
    雖原告稱診斷證明書是三個月、三個月開，併當庭提出一紙
    診斷證明書為憑。但審閱該紙診斷證明書，僅可認定原告於
    110年11月30日就診之事實，醫囑並未記載仍有休養需要。
    再參酌原告受傷部位及程度、診斷證明書記載休養期間六個
    月，符合實務審判之經驗，應可採認。是以合理休養期間6
    個月，及109年度勞工基本工資每月23,800元計算，原告請
    求被告賠償工作收入之減少142,800元，為有理由；逾此部
    分之請求，則無理由。
　㈡關於原告精神慰金部分：
　⒈按不法侵害他人之身體、健康、名譽、自由、信用、隱私、
    貞操，或不法侵害其他人格法益而情節重大者，被害人雖非
    財產上之損害，亦得請求賠償相當之金額。此民法第195條
    第1項前段定有明文。而實務上對於慰撫金之量定，均斟酌
    實際加害情形、所造成之影響、被害人痛苦之程度、兩造之
    身分地位經濟情形及其他各種狀況，以核定相當之數額。
　⒉查原告於道路上行駛，因被告之違規行為，導致身體受傷，
    除受傷部位感受疼痛，影響生活作息，尚須往返就醫，造成
    時間及金錢之花費，精神上亦受有相當程度之痛苦，故原告
    就其所受非財產上之損害，請求被告賠償精神慰撫金，亦屬
    有據。爰審酌本院依職權調閱兩造之勞保記錄、財產及所得
    資料，再斟酌兩造陳報之年齡、教育程度、工作情狀、家庭
    狀況及原告受傷程度等一切情狀，認原告請求精神慰撫金以
    20萬元為適當；逾此範圍之請求，則屬過高，不予准許。
  ㈢綜上所述，本件原告所得請求被告賠償之金額為242,800元（
    計算式：142,800＋200,000＝342,800）。
五、按損害之發生或擴大，被害人與有過失者，法院得減輕賠償
    金額，或免除之，民法第217條第1項著有規定。此項規定之
    目的，在謀求加害人與被害人間之公平，故在裁判上法院得
    以職權減輕或免除之。本件交通事故之發生，兩造對於被告
    為肇事主因，原告為肇事次因，均不爭執。是依兩造肇事責
    任之輕重，認應由被告負擔百分之70之責，餘由原告負擔，
    故被告賠償原告之金額，依上開比例減輕後為239,960元。
六、次按保險人依強制汽車責任保險法規定給付之保險金，視為
    加害人或被保險人損害賠償金額之一部分。加害人或被保險
    人受賠償請求時，得扣除之，強制汽車責任保險法第32條有
    明文規定。原告因本件事故，已依強制汽車責任保險法之規
    定向強制汽車責任保險之保險人請求給付，並已受領保險理
    賠金13,414，為兩造不爭執之事實，並有被告提出之新光產
    物保險(股)公司函附卷可參，故被告應賠付之金額，扣除原
    告上開已受領之理賠金，剩餘226,546元。
七、綜上所述，本件原告依據侵權行為之法律關係，請求被告負
    賠償責任，固屬有據。然原告請求之賠償金額，經依肇事責
    任比例減輕被告之賠償及扣除原告已受領之強制險理賠金，
    剩餘226,546元。從而，本件原告請求被告給付226,546元，
    及自刑事附帶民事訴訟起訴狀繕本送達翌日即110年8月11日
    起均至清償日止，按週年利率百分之5計算之利息，為有理
    由；逾此部分之請求，則無理由，不予准許。　　　
八、按各當事人一部勝訴、一部敗訴者，其訴訟費用，由法院酌
    量情形，命兩造以比例分擔或命一造負擔，或命兩造各自負
    擔其支出之訴訟費用。法院為終局判決時，應依職權為訴訟
    費用之裁判，此民事訴訟法第79條及第87條第1項定有明文
    。本件訴訟係於刑事訴訟附帶提起民事訴訟，依法免徵裁判
    費，爰按兩造勝敗程度酌定各應負擔之訴訟費用比例。及本
    件係所命被告給付之金額未逾50萬元之判決，併依同法第38
    9條第5款，依職權宣告假執行。至原告其餘假執行之聲請，
    因本院已駁回原告其餘之訴，此部分聲請自無必要，併予駁
    回。
九、據上論結，本件原告之訴為一部有理由，一部無理由，依民
    事訴訟法第79條、第389條第1項第5款，判決如主文。　　
中　　華　　民　　國　　111 　年　　1 　　月　　12　　日
                  臺灣臺南地方法院新市簡易庭
　　　　　　　　　　　　　　　　　法  官　許蕙蘭
以上正本係照原本作成。
如對本判決上訴，應於判決送達後20日內向本院提出上訴狀（須
附繕本），若委任律師提起上訴者，應一併繳納上訴審裁判費，
否則本院得不命補正逕行駁回上訴。
中　　華　　民　　國　　111 　年　　1 　　月　　13　　日
        　　　　　　　　　　　　　書記官  徐毓羚